臺灣高雄地方法院民事裁定
111年度建小上字第2號
上  訴  人  
即  被  告  胡承豪  
被  上訴人  
即  原  告  吳秀香    住○○市○鎮區○○○路000巷0弄0號0                      0樓之0
訴訟代理人  柏俐瑤  
上列當事人間請求返還工程款事件，上訴人對於本院高雄簡易庭
於民國110 年12 月23日所為109 年度雄建小字第13號第一審判
決提起上訴，本院裁定如下：
    主      文
上訴駁回。
第二審訴訟費用新臺幣壹仟伍佰元由上訴人負擔。
    事實及理由
一、上訴意旨略以：上訴人與被上訴人間有簽訂「房屋修繕工程
    契約書」，施工標的為「公共浴廁地磚工程」，被上訴人陸
    續追加施工範圍，最終工程款合計新臺幣（下同)10萬4,100
    元，被上訴人已給付9萬2,100元。然上訴人按圖施工，卻被
    被上訴人之女兒即訴外人柏俐瑤干預施工，導致工程延宕，
    與被上訴人反映後仍未改善，故上訴人僅能停止施工。證人
    李正雄雖稱上訴人之施工有瑕疵，但此為「學院派」之見解
    ，未必適合民間住宅之翻修，上訴人經師傅傳承，已有十年
    施工經驗，品質有口皆碑。另上訴人已經施作部分工程，原
    判決判令上訴人返還全部工程款太不公平，認事用法均有違
    誤，爰依法提起上訴，求予廢棄原判決及假執行之聲請等語
    。
二、按對於小額程序第一審判決之上訴，非以其違背法令為理由
    ，不得為之；上訴狀內應記載上訴理由，表明下列各款事項
    ：㈠原判決所違背之法令及其具體內容。㈡依訴訟資料可認
    為原判決有違背法令之具體事實，民事訴訟法第436 條之24
    第2 項、第436 條之25分別定有明文。因此，對小額訴訟程
    序之第一審判決提起上訴時，其上訴狀或理由書應具體指摘
    原判決有何不適用法規或適用法規不當之情形，並揭示該法
    規之條項或其內容；若係成文法以外之法則，應揭示該法則
    之旨趣；倘為司法院解釋或最高法院之裁判，則應揭示該判
    解之字號或其內容。如依民事訴訟法第469 條所列第1 款至
    第5 款理由提起上訴時，其上訴狀或理由書應揭示合於該條
    款之事實。上訴狀或理由書如未依此項方法表明者，即難認
    為已對原審判決之違背法令有具體之揭示，其上訴自難認為
    合法，有最高法院71年台上字第314 號裁判意旨可資參照。
    又對於未合法表明上訴理由之不合法上訴，小額訴訟程序第
    二審法院應依民事訴訟法第436 條之32第2 項準用同法第44
    4 條第1 項前段規定，以裁定駁回之。
三、經查，上訴人上訴意旨無非係就原判決關於上訴人施工是否
    有瑕疵等節之認定而為爭執，主張證人李正雄之判斷有誤，
    上訴人之施作無瑕疵；上訴人已施作部分工程，要求返還全
    部工程款太不公平等語，由其上訴意旨至多僅係就原審法官
    證據取捨、認定事實等職權行使，指摘為不當，上訴人並未
    具體表明原判決有何不適用法規或適用法規不當之情形，亦
    未具體揭示原判決違反我國成文法規條項與內容、成文法以
    外法則之旨趣、司法院解釋或最高法院裁判之字號及其內容
    ，抑或有合於民事訴訟法第469 條第1 至5 款之事實存在，
    要難認上訴人對原判決如何違背法令已有具體指摘，揆諸前
    引規定及說明，應認其上訴為不合法並裁定駁回之。
四、末按小額訴訟之上訴程序，法院為訴訟費用之裁判時，應確
    定其費用額，民事訴訟法第436 條之32第1 項準用同法第43
    6 條之19第1 項規定甚明。查本件第二審訴訟費用確定為1,
    500 元，而本件上訴人之上訴既經駁回，即應由上訴人負擔
    第二審訴訟費用，爰裁定如主文第2 項所示。
五、據上論結，本件上訴為不合法，依民事訴訟法第436 條之32
    第1 項、第2 項、第444 條第1 項前段、第95條、第78條、
    第436 條之19第1 項，裁定如主文。
中　　華　　民　　國　　111 　年　　6 　　月　　  15  日
                  民事第四庭  審判長法官  鄭子文
                              法      官  徐彩芳
                              法      官  郭任昇
以上正本係照原本作成。　　　　　　　　　　　　　　　
本裁定不得抗告。
中　　華　　民　　國　　111 　年　　6 　　月　　  15  日
                              書  記  官  林秀敏